臺灣高雄地方法院刑事判決　　　　　110年度交簡上字第110號
上　訴　人
即　被　告　翁正慧



選任辯護人　王正宏律師
上列上訴人即被告因過失傷害案件，不服本院高雄簡易庭110 年
度交簡字第388 號中華民國110 年3 月19日刑事簡易判決（偵查
案號：109 年度偵字第15177 號），提起上訴，本院管轄之第二
審合議庭判決如下：
    主  文
上訴駁回。
翁正慧緩刑貳年。
    事實及理由
一、本案經本院審理結果，認第一審判決認事用法及量刑均無不
    當，應予維持。除增列「被告翁正慧於本院審理時之自白」
    為證據外，其餘均引用第一審簡易判決書記載之事實、證據
    及理由（如附件）。
二、上訴人即被告翁正慧（下稱被告）上訴意旨略以：我於案發
    前素行良好，並無前科，原審判處有期徒刑3 月實屬過重；
    且我案發後積極與告訴人陳樂名洽談和解事宜，達成和解後
    ，已給付約定之和解金額，賠償告訴人所受損失，希望給予
    緩刑等語。
三、關於刑之量定，係實體法上賦予法院得為自由裁量之事項，
    茍已斟酌刑法第57條各款所列情狀，而未逾越法定刑度，或
    濫用其權限，即不得任意指摘為違法（最高法院72年台上字
    第6696號、75年台上字第7033號判決參照），依上揭說明，
    本院認原審以被告犯罪事證明確，適用刑事訴訟法第449 條
    第2 項、第3 項、第454 條第1 項等規定，並審酌本案情節
    ，於法定刑度內量處被告有期徒刑3 月，並諭知以新臺幣（
    下同）1,000 元折算1 日之易科罰金折算標準，經核其認事
    用法均無違誤，尚無任何逾越法定刑度或濫用權限之處，依
    照上開說明，本院自不得任意指摘原審刑之量定違法，故被
    告執前詞提起上訴認原審量刑過重云云，為無理由，應予駁
    回。
四、凡有審理事實職權之法院，均得依其職權諭知緩刑，第二審
    以判決駁回上訴時，仍得諭知緩刑之宣告。查被告從無前科
    ，有臺灣高等法院被告前案紀錄表在卷足參；又被告已與告
    訴人達成和解，且告訴人收訖約定和解金額共100 萬元完畢
    等情，有保險理賠證明、和解書、本院公務電話紀錄在卷可
    稽，是被告犯後積極修補犯行肇生之損害，足認顯有悔悟之
    心，再參諸其素行良好及坦承全部犯行之犯後態度，應係一
    時失慮致罹刑章，經此偵查、審判、科刑之教訓，當知所警
    惕，信無再犯之虞，因認前開之刑以暫不執行為當，爰依刑
    法第74條第1 項第1 款規定，宣告緩刑2 年，以啟自新。
據上論斷，應依刑事訴訟法第455 條之1 第1 項、第3 項、第36
8 條、第373 條，刑法第74條第1 項第1 款，判決如主文。
本案經檢察官丁亦慧提起公訴，檢察官李文和到庭執行職務。
中    華    民    國   110    年    10    月    12    日
                  刑事第四庭  審判長  法  官  王俊彥
                                      法  官  陳芷萱
                                      法  官  姚億燦
以上正本證明與原本無異。
不得上訴。
中    華    民    國   110    年    10    月    12    日
                                      書記官  莊昕睿
附件：
臺灣高雄地方法院刑事簡易判決        110年度交簡字第388號
公  訴  人  臺灣高雄地方檢察署檢察官
被      告  翁正慧
上列被告因過失傷害案件，經檢察官提起公訴（109 年度偵字第
00000 號），因被告於本院審理時自白犯罪，本院認為宜以簡易
判決處刑（本院原案號：109 年度審交易字第932 號），爰不經
通常程序，逕以簡易判決處刑如下：
    主      文
翁正慧犯過失傷害罪，處有期徒刑參月，如易科罰金，以新臺幣
壹仟元折算壹日。
    事實及理由
壹、犯罪事實：
一、翁正慧於民國108 年11月4 日14時許，在高雄市○○區○○
    街00○0 號前，駕駛車牌號碼0000-00 號自用小貨車，欲沿
    哨船街由西往北方向起駛時，本應注意車輛起駛時，應禮讓
    行進中之車輛先行，且閃光紅燈表示「停車再開」，車輛應
    減速接近，先停止於交岔路口前，讓幹道車優先通行後認為
    安全時，方得續行，而依當時天候晴、日間自然光線，且柏
    油路面乾燥、無缺陷、無障礙物，視距良好之情形下，並無
    不能注意之情事，竟疏未注意及此，即貿然駛入哨船街，適
    有陳樂名騎乘車牌號碼000-0000號普通重型機車沿哨船街路
    由北往南方向行駛，兩車遂發生擦撞，致陳樂名受有頭部外
    傷及顱骨骨折併氣腦、顏面撕裂傷、右股骨開放性骨折、右
    膝撕裂傷併股四頭肌破裂及右脛骨開放性骨折之傷害。經警
    到場處理，翁正慧（起訴書誤載陳樂名，已更正）在場並當
    場承認肇事，而悉上情。
貳、認定犯罪事實所憑證據：
一、被告翁正慧於於警詢、偵訊及本院準備程序中之自白；證人
    即告訴人陳樂名於警詢之證述。
二、高雄市政府警察局鼓山分局分局道路交通事故現場圖、道路
    交通事故調查報告表( 一) 、( 二) -1、高雄市政府警察局
    交通警察大隊鼓山分隊道路交通事故談話紀錄表、高雄市政
    府警察局道路交通事故肇事人自首情形紀錄表、道路交通事
    故初步分析研判表、車輛詳細資料報表各1 份、行車紀錄器
    檔案光碟1 片、臺灣高雄地方檢察署勘驗筆錄1 份、現場照
    片19張及行車紀錄器擷取畫面4 張、高雄市立大同醫院診斷
    證明書1 紙。
三、按駕駛人駕駛汽車，應遵守道路交通標誌、標線、號誌之指
    示；閃光紅燈表示「停車再開」，車輛應減速接近，先停止
    於交岔路口前，讓幹道車優先通行後認為安全時，方得續行
    ，道路交通安全規則第90條第1 項、道路交通標誌標線號誌
    設置規則第211 條第1 項第2 款定有明文。經查：被告駕駛
    車輛上路自應注意上揭規定並確實遵守，且衡之案發當時客
    觀上並無不能注意之情事，被告疏未注意於設有閃光紅燈之
    交岔路口前應先停車再開，即貿然通過該路口，致與告訴人
    騎乘之機車發生碰撞，其顯有過失甚明。
參、論罪科刑：
一、是核被告所為，係犯刑法第284 條前段之過失傷害罪。被告
    於肇事後，在具偵查犯罪權限之機關發覺其為肇事者前，主
    動向前往現場處理之員警坦承肇事，並願接受裁判乙節，有
    高雄市政府警察局道路交通事故肇事人自首情形紀錄表存卷
    可證（見他字卷第67頁），堪認符合自首之要件。本院考量
    其勇於面對司法，節省司法資源，爰依刑法第62條前段規定
    ，減輕其刑。
二、爰審酌被告駕車上路，本應謹慎注意遵守交通規則，以維護
    其他用路人之安全，然被告疏未注意上揭規定，致告訴人受
    有上開傷勢，傷勢非輕，且至今亦未適時賠償告訴人所受損
    害，所為誠屬不該。惟念其犯後坦承犯行，犯後態度尚可，
    且無犯罪前科，此有臺灣高等法院被告前案紀錄表在卷可憑
    ，兼衡被告高工畢業之智識程度，目前無業，已婚且育有兩
    名未成年子女之家庭生活經濟狀況（見本院審交易卷第53頁
    ）等一切情狀，量處如主文所示之刑，並諭知如易科罰金折
    算標準。
肆、依刑事訴訟法第449 條第2 項、第3 項、第454 條第1 項，
    逕以簡易判決處刑如主文。
伍、如不服本判決，得自收受送達之日起20日內，向本院提起上
    訴狀，上訴於本院合議庭。
本案經檢察官丁亦慧提起公訴，檢察官呂乾坤到庭執行職務。
中    華    民    國   110    年    3     月    19    日
                  高雄簡易庭    法  官  施君蓉
以上正本證明與原本無異。
如不服本判決，應於判決送達之日起20日內向本院提出上訴書狀
。
中    華    民    國   110    年    3     月    19    日
                                書記官  陳建志
【附錄本判決所引法條】
中華民國刑法第284 條：
因過失傷害人者，處1年以下有期徒刑、拘役或10萬元以下罰金
；致重傷者，處3年以下有期徒刑、拘役或30萬元以下罰金。